臺灣士林地方法院刑事判決　　　　　　　　　　　　　　　九十年度訴字第三七號
　　公　訴　人　臺灣士林地方法院檢察署檢察官
　　被　　　告　庚○○
　　選任辯護人　羅廷祥律師
　　被　　　告　辛　○
　　指定辯護人　本院公設辯護人姜惠如
右列被告因毒品危害防制條例案件，經檢察官提起公訴（八十九年度偵字第九六八九
、一一四三八、一一○五五號），本院判決如左：
    主  文
庚○○連續販賣第二級毒品，處有期徒刑柒年拾月，扣案之第二級毒品安非他命貳袋
（壹袋驗餘淨重零點捌貳零肆公克，壹袋淨重拾玖點陸玖公克）、摻雜第二級毒品安
非他命及第二級毒品ＭＤ甲成分之碎藥錠壹包（淨重壹點伍零公克）均沒收銷燬之；
扣案之電子秤及手機各壹個沒收；販賣第二級毒品所得新臺幣陸仟元沒收之，如全部
或一部不能沒收時，以其財產抵償之。
辛○連續販賣第二級毒品，處有期徒刑柒年壹月，第二級毒品安非他命貳袋（壹袋淨
重零點壹公克，另袋驗餘淨重零點捌貳零肆公克），均沒收銷燬之；扣案之小分裝袋
個沒收；販賣第二級毒品所得新臺幣壹仟伍佰元沒收之，如全部或一部不能沒收時
，以其財產抵償之。
辛○被訴竊盜部分無罪。
    事  實
一、庚○○前因違反麻醉藥品管理條例案件，經法院判處有期徒刑二年八月，緩刑四
    年確定，現仍於緩刑期間，猶不知悔改，於向姓名年籍不詳綽號「水哥」者，販
    入第二級毒品安非他命後，竟基於意圖營利之概括犯意，於八十九年十一月間以
    其0000000000號行動電話撥打辛○0000000000號行動電話
    ，詢問辛○是否要買安非他命（庚○○以與辛○間之暗語「你有沒有空」詢問之
    ），經辛○表示要買後，即先於八十九年十一月二十四日晚上九時許，在其台北
    縣石門鄉老梅村公地二八號住處，以新台幣（下同）一千元之價格販賣約○‧五
    公克之安非他命予辛○，再於同年月二十七日晚上十一時許，在台北縣某保齡球
    館後面之停車場，以五千元之價格，販賣三公克安非他命予辛○，庚○○交付安
    非他命予辛○前，均使用其所有之電子秤秤安非他命之重量。
二、辛○前向姓名年籍不詳之「阿倫」購入安非他命後，竟基於意圖營利之概括犯意
    ，先後於八十九年八月下旬、九月上旬及九月下旬，因丙○○（所涉竊盜罪嫌，
    嗣其到庭後另行審結）撥打其0000000000號行動電話告知欲買安非他
    命，或辛○撥打丙○○之呼叫器聯絡，而分別將安非他命（約可供丙○○吸食三
    十口之量）置入其所有之小分裝袋內後，或在其台北縣三芝鄉古庄村四棧橋四四
    號住處，或在台北縣三芝鄉某空屋內，販賣予丙○○，每次價款五百元，共計三
    次。
三、嗣於八十九年十一月十一日十五時許，在三芝鄉○○街十號查獲丙○○與李培均
    ，並扣得丙○○向辛○購買之安非他命一袋（毛重○‧六公克，淨重○‧一公克
    ）、吸食器、鐵槌一支、鐵鑽（即拆線針二支），經由丙○○供述而循線於八十
    九年十月十一日十五時三十分許，在台北縣三芝鄉古庄村六鄰四棧橋四四號辛○
    住處查獲辛○，並扣得吸食器一組，又於八十九年十一月三十日十時二十分許，
    在辛○上址住處搜索查扣辛○向庚○○所買之安非他命一袋（淨重○‧八七○一
    公克，嗣取○‧○四九七公克送驗，餘○‧八二○四公克）、吸食器二組、大分
    裝袋八個及小分裝袋三個，經辛○之供述，而於同日十一時十分，在台北縣石門
    鄉老梅村公地二八號二樓，查獲庚○○，並搜索扣得安非他命一袋（淨重十九‧
    六九公克）、海洛因四包、大麻、摻雜安非他命及第二級毒品ＭＤ甲成分之碎藥
    錠一包（即保管單所稱之搖頭丸八顆，淨重一‧五○公克）、電子秤及手機（電
    話號碼0000000000）各一個。
三、案經台北縣警察局淡水分局報告台灣士林地方法院檢察署檢察官偵查起訴。
    理  由
甲、有罪部分：
一、訊據被告庚○○，固坦承有向「水哥」購買安非他命，但矢口否認有上開犯行，
    辯稱：與被告辛○及壬○○均為一起施用安非他命之友人，有給過被告辛○及壬○○安非他命，但均未收錢云云。被告辛○則辯稱：未曾賣過安非他命予被告丙○○云云。查：
  (一)被告庚○○、辛○均辯稱：警訊時，警察先教我們要講什麼，教時警察將錄音機
    關掉，等我們按照他們的意思講時才錄音。被告辛○：警訊時講話不自由，警察
    並說在檢察官問時不按警訊筆錄所言試試看，八十九年十一月三十日被抓該日於
    警訊時被灌水、被刑求，因被刑求時，眼鏡被拿掉，不知何人打我，也不知共有
    幾人打我，又筆錄作了四、五小時，凌晨又被叫起，所以頭昏看不清刑求之人云
    云，查：據證人即訊問製作被告庚○○八十九年十一月三十日、被告丙○○八
    十九年十月十一日及八十九年十一月三十日警訊筆錄之警員吳登源、訊問製作被
    告辛○八十九年十月十一日警訊筆錄之警員陳建中、訊問製作被告辛○八十九年
    十一月三十日警訊錄音帶及證人壬○○八十九年十月十一日警訊筆錄之警員王申
    良於本院調查時均結證稱：警訊筆錄均係依受訊人之陳述所寫，一邊製作一邊錄
    音，並無對被告刑求，亦無見他人刑求被告。而查獲時丙○○在本案是證人，指
    證本案，亦無刑求的情形等語。次查被告辛○於偵查中從未曾為刑求之抗辯，迄
    至本院調查時，始為此抗辯，若果有刑求情事，何以被告辛○於檢察官訊問時不
    為抗辯？另查若被告辛○果遭刑求，其如何會不知何人刑求？有幾人刑求？所稱
    實悖常情，難以採信，另本院亦查無被告辛○因遭刑求而受傷之證據，是被告辛○稱被刑求云云，顯無從採信。被告庚○○辯稱：九十年二月二十日借提時警
    察要我將槍械交代清楚，我沒說，他們就帶我到地下室打我、灌水云云，查九十
    年二月二十日警方返還借提之被告庚○○後，本院隨即開庭，被告庚○○自承：
    今日借提未受不合理之對待，無受傷，於警局所述均真實，均係在自由意思下陳
    述等語，無刑求之抗辯，另被告庚○○為警借提乃調查訊問有關槍砲彈藥刀械管
    制條例之案件，與本案無涉，此有該日警察借提時之警訊筆錄在卷可參，是縱該
    案確有被告庚○○所稱刑求之事，亦與本件無涉，本院就此無調查之必要，附此
    敘明。另經本院勘驗九十年十月十一日被告辛○之警訊錄音帶，係採一問一答
    之方式，且警訊筆錄內容所載與當時之問話相符，另警方的問話及被告答話的語
    氣亦無異常之處。再勘驗九十年十一月三十日被告庚○○之警訊筆錄，因本院所
    用機器之關係，無法以正常的速度播音，但仍能聽清楚錄音帶內容，該錄音係採
    一問一答的方式，且警訊筆錄內容所載與當時問話相符，另警方的問話及被告答
    話的語氣亦無異常之處，另有幾次「卡」的聲音，應是按錄音機暫停的聲音。另
    勘驗九十年十月十一日被告丙○○之警訊筆錄，同因本院機器之關係，無法以正
    常的速度播音，但仍能聽清楚錄音帶內容，該錄音係採一問一答之方式，且警訊
    筆錄內容所載與當時問話相符，另警方的問話及被告答話的語氣亦無異常之處，
    另有幾次「卡」的聲音，應是按錄音機暫停的聲音，又問話及答話摻雜國台語，
    錄音帶在說話與說話間偶有一段期間未錄有說話聲，但期間有翻紙的聲音等情，
    有本院九十一年五月三十一日勘驗筆錄在卷可證。查上開筆錄製作時，均係採一
    問一答的方式，且警訊筆錄內容所載與當時問話相符，另警方的問話及被告答話
    的語氣亦無異常之處，雖有部分有幾次「卡」聲，惟此應係按錄音機暫停之聲音
    ，又被告丙○○警訊時，警方之問話及被告丙○○之答話摻雜國台語，該筆錄之
    錄音帶於說話與說話間偶有一段期間未錄有聲音，惟期間有翻紙之聲音，若被告
    庚○○、辛○確係警察先教其等答話之內容，於警察教時即將錄音機關掉，等被
    告庚○○、辛○依警察指示回答時方錄音屬實，則錄音帶應時時充滿切換錄音鍵
    之卡聲，然勘驗上開錄音帶並無此情形，顯見被告庚○○、辛○前所辯無足採信
    ，是九十年十月十一日被告辛○之警訊筆錄、九十年十一月三十日被告庚○○之
    警訊筆錄及九十年十月十一日被告丙○○之警訊筆錄有證據能力。按刑事訴訟
    法第一百零一條之一第一、二項、第一百零一條之二規定「訊問被告，應全程連
    續錄音；必要時並應全程連續錄影。但有急迫情況且經記明筆錄者，不在此限。
    」、「筆錄內所載之被告之陳述或與錄音、錄影之內容不符者，除有前項但書情
    形外，其不符之部分不得作為證據。」、「本章之規定，於司法警察官或司法警
    察詢問犯罪嫌疑人時，準用之。」，其立法理由乃因司法警察官或司法警察之詢
    問筆錄，在訴訟程序中，時有被告或犯罪嫌疑人之供詞屢遭質疑，為建立詢問筆
    錄之公信力，以擔保程序之合法，所以詢問過程應全程連續錄音並錄影，並應於
    一定期間內妥為保存，偵審機關如認為有必要時即可調取勘驗，以期發現真實。
    是該規定應屬強制規定，若有違反，其筆錄依法不得作為證據。查製作本案被告
    三人警訊筆錄時，均有錄音，但有部分因錄音機的關係沒有錄好，而被告辛○八
    十九年十一月三十日之警訊筆錄時因當天錄音機有問題所以無錄音等情，業據證
    人吳登源、陳建中及王申良於本院調查時述明，且經本院發函向台北縣警察局淡
    水分局索本件被告所有警訊錄音帶，該分局亦僅檢送前開經本院勘驗部分之錄音
    帶，此有本院與該分局往返之公文及本院九十一年八月二日筆錄在卷可參，堪認
    其餘之被告警訊筆錄無錄音帶。證人吳登源、陳建中及王申良雖稱有錄音，但因
    錄音機有問題，故未錄得，然除前開本院勘驗之筆錄外，餘警訊筆錄既未依規定
    錄音，而該筆錄內復未記載有何急迫情事以致無法錄音，核與刑事訴訟法第一百
    條之一規定有違，而被告辛○又以遭刑求，而否認其於八十九年十一月三十日警
    訊所言之任意性，如前述，本院雖查無刑求情事，然八十九年十月三十日被告辛○之警訊筆錄，既有上開瑕疵，本院認該日警訊筆錄無證據能力，不予採用。
  (二)次查被告辛○於八十九年十二月一日上午七時五十五分檢察官訊問時供稱：查扣
    的安非他命向「肥龍」拿的，「肥龍」就是庚○○，於八十九年十一月二十四日
    晚上九點，在石門鄉老梅村公地二八號庚○○家交易，一千元買不到一公克，另
    次在十一月二十七日晚上十一點多，在三芝鄉保齡球館後面停車場，五千元買三
    公克，庚○○以其0000000000打我0000000000號問我有沒
    有空（即要否買安非他命之暗語）。警方在我家查獲之安非他命是我向肥龍買的
    等語，於同日下午二時三十五分檢察官再訊問時，仍供稱：安非他命係向庚○○
    買，於九十年十一月二十四日晚九點多，在庚○○住處二樓，第一次買，共買一
    千元，○‧五公克，給我的安是用小分裝袋；十一月二十七日買五千元，三公克
    ，也是分裝袋裝；庚○○自一牛皮紙袋裝取安非他命，用電子秤秤重給我等語，
    於九十年一月五日檢察官訊問時亦供稱：我的安非他命係向庚○○買的，共買過
    二次等語，查被告辛○能詳細述明向被告庚○○購買安非他命之時間、地點、次
    數、重量，且所述均相符合，若無其事被告辛○焉能為此陳述，且所述前後一致
    ？另買方購買之數量越多，賣方所賣單價之價格越低，此亦符一般買賣之常情，
    是被告辛○供稱：一千元買○‧五公克安非他命，五千元買三公克安非他命一節
    ，亦與常情無違，參以被告辛○與被告庚○○為朋友，並無怨隙，若無其事，被
    告辛○何以陷構被告庚○○？雖被告辛○於本院時翻異前陳，辯稱：安非他命是
    被告庚○○所給，但並未收款，檢察官處為上開供述，乃因在警局遭刑求，警察
    恐嚇稱不依警訊筆錄供述試試看，所以才在檢察官處為相同之陳述云云，然查被
    告辛○辯稱：警訊筆錄係依警察指示而陳述云云，業據證人王申良、陳建中結證
    稱無此情事，已如前述，次查本案被告辛○共計於八十九年十月十一日及三十日
    至警局接受訊問，僅十月三十日該日應訊時提及向被告庚○○買安非他命之事，
    然其於警局僅供述向被告庚○○買安非他命之次數、時間、地點及金錢，並未提
    及數量，惟於八十九年十二月一日檢察官兩次訊問被告辛○時，辛○除向檢察官
    供述向被告庚○○買安非他命之次數、時間、地點及金錢外，另提及數量，此有
    各該次之警訊、檢察官訊問筆錄在卷可查，若被告辛○並無向庚○○買安非他命
    ，而係受警察指示胡亂陳述，則其事後如何能清楚記得警察所教之向被告庚○○
    買安非他命之次數、時間、地點及金錢，而於檢察官處又為同一之陳述，且復陳
    稱其於警訊中未提及之向庚○○購買安非他命之數量？此實有悖常情，若此非事
    實，被告辛○焉能記憶如此清晰？堪認被告辛○於檢察官處所為之前開供述與事
    實相符，堪以採信，其嗣後於本院所言，乃維護被告庚○○之詞，不足採信。
  (三)再查：(1)被告丙○○於八十九年十月十一日於警訊供稱：向辛○買安非他命，共
    買四次，從九月初起，每隔六、七天買一次，每次買五百元至一千元不等，每次
    買一點點約可施用三十口。第一次是九月初等語，於八十九年十月十二日檢察官
    訊問時稱：以五百元、一千元不等之代價向辛○買安非他命。買安非他命都是打
    辛○0000000000號電話聯絡，他再告訴我地點，有時在他家，有時在
    外面。九月初迄今買過四次等語；於八十九年十一月十日檢察官訊問時稱：自八
    十九年九月起買至被抓到的十月十一日，共買四、五次，以五百、一千、一千五
    百元、二千不等買，都買一點點，在他家或外面買，有時用電話，有時用CALL機
    聯絡等語。於本院九十年二月二十日調查時供稱：在八十九年八月下旬，有以現
    金向辛○買安非他命，約三次，每次五百元或一千元，均在辛○家或三芝鄉之公
    園交貨等語。(2)被告辛○於八十九年十月十二日檢察官訊問時稱：安非他命以每
    次三、四千元不等向阿倫買，與丙○○為朋友無仇恨，有與他一起施安。以每次
    五百元，賣二次安給丙○○等語；八十九年十一月十日檢察官訊問時供稱：與丙○○在破屋一起施用安，在八月下旬，給過二次，丙○○各拿五百元給我，他向
    我買等語；八十九年十二月一日檢察官訊問時供稱：警方在其住處查獲分裝袋大
    的是裝手機等物，小的係分裝安賣給他人用等語；於九十年一月五日檢察官訊問
    時，亦稱：賣安非他命給丙○○三次，均各五百元，八月下旬、九月上旬及下旬
    ，在三芝鄉空屋交貨等語。(3)交叉比對被告辛○、丙○○二人所供，就辛○曾於
    八十九年八月下旬、九月上旬及下旬各販賣一次安非他命予丙○○一節，均相一
    致，若無此情事，何以被告辛○、丙○○會有一致之陳述，且被告丙○○多次均
    為相同之陳述？另若辛○無販賣安非他命予丙○○，何以其會於八十九年十二月
    一日向檢察官陳稱：警方在其住處查獲之小分裝袋係分裝安非他命賣給他人用之
    語。(4)丙○○後於本院翻異前陳，改稱：因與辛○有過節，所以指認辛○，以前
    所述不實云云，辛○於本院亦辯稱：於檢察官處承認有販賣予丙○○係因想交保
    云云，然查被告丙○○前所陳若不實，僅為誣指辛○，而被告辛○於檢察官處亦
    僅為想交保，而為對自己不實之陳述，何以二者所言會大抵相符？況被告丙○○
    與辛○間，僅有幾千元之債務，及辛○曾於看守所傳紙條予丙○○，要其不要拖
    他下水，此業據被告丙○○於八十九年十一月十日警訊述明，核被告丙○○所述
    上節，均非深仇大恨，被告辛○、丙○○本為朋友，被告丙○○實無為上開情事
    誣指被告辛○犯販賣安非他命重罪之理，被告丙○○前所稱實悖常情。而被告辛○為心智正常之人，堪知於檢察官處自白犯罪，有遭定罪入獄之風險，焉會為交
    保而自承身犯重典之理，況檢察官於八十九年十一月十日已諭令被告辛○以五萬
    元交保，何以被告辛○於於九十年一月五日檢察官訊問時再度承認販賣安非他命
    予丙○○三次？顯見被告辛○所辯未交保胡亂供述云云，顯為不實。(5)至被告辛○賣予丙○○三次安非他命之價金各若何，被告丙○○稱五百至二千元不等，被
    告辛○則自始均稱五百元，此部分因嗣後丙○○於本院翻異前陳否認辛○有販賣
    安非他命予伊，且被告丙○○嗣經本院傳喚、拘提均未到，致本院無從再查訊，
    而無從究明，被告辛○販賣安非他命予丙○○之價金，被告辛○、丙○○供述既
    不一，而此涉及犯罪所得沒收之問題，且被告辛○歷次均稱每次賣五百元，爰以
    最有利於被告辛○之原則，認定被告辛○販賣安非他命予丙○○之價金每次均為
    五百元。
  (四)再販賣安非他命所觸犯罪名之法定本刑為無期徒刑或七年以上有期徒刑，其刑度
    甚重，被告庚○○前因違反毒品危害防制條例案件，經法院審理，並判刑確定，
    就此諸無不知之理，而被告辛○為社會上共同生活之人就販賣安非他命法科以重
    刑度，自知之甚稔，參以被告庚○○自承：幫家人賣螃蟹，每月約有一萬餘元之
    零用錢等語；被告辛○自承：八十九年九至十月間，在統一超商打工，月薪一萬
    八千元等語，二人所得非豐，核諸常情，其如無利可圖，豈有甘冒重典販售安非
    他命之可能，據此堪認被告庚○○售賣安非他命予辛○，被告辛○販賣安非他命
    予丙○○應在意圖營利。
  (五)而自被告丙○○處扣得其向辛○購買疑似安非他命之物一袋，毛重○‧六公克，
    淨重○‧一公克（未入台灣士林地方法院檢察署贓物庫），經台北縣警察局淡水
    分局毒品初步鑑驗，確為安非他命等情，有該分局毒品初步鑑驗報告單附卷可參
    。另在辛○住處扣得其向被告庚○○所買疑似安非他命物品一袋（淨重○‧八七
    ○一公克，嗣取○‧○四九七公克送驗，餘○‧八二○四公克），經送國防部憲
    兵司令部刑事鑑識中心鑑驗，確為安非他命，此有該中心九十年一月九日綱得
    字第○○四九七號鑑驗通知書附於本院卷。至於被告庚○○處扣得疑似安非他命
    一袋（淨重十九‧六九公克）、疑似摻雜安非他命及第二級毒品ＭＤ甲成分之碎
    藥錠一包（即保管單所稱之搖頭丸八顆，淨重一‧五○公克），經送法務部調查
    局鑑驗，確為安非他命成分，此有法務部調查局九十一年六月十七日調科一字第
    ○九一○○三二一一四○、00000000000號檢驗通知書各一份附於本
    院卷可參。
  (六)此外復有辛○所有供販賣安非他命所用之小分裝袋三個，被告庚○○所有供販賣
    安非他命用之電子秤及電話號碼0000000000之手機各一個在卷可證。
  (七)查被告辛○係於八十九年十一月間方向被告庚○○購買安非他命，而被告辛○自
    八十九年八月初起即販賣安非他命予丙○○，辛○在向庚○○買安非他命前乃向
    綽號「阿倫」者買安非他命等情，業據被告辛○於警訊之初陳明，是檢察官認被
    告辛○賣予丙○○之安係向被告庚○○所購一節，尚有違誤，附此敘明。
  綜上，本件事證明確，被告庚○○、辛○販賣安非他命之犯行均洵堪認定，均應予
  依法論科。
二、按安非他命為第二級毒品，觀諸毒品危害防制條例第二條第二項第二款規定甚明
    。核被告庚○○、辛○所為，均係犯毒品危害防制條例第四條第二項之販賣第二
    級毒品罪；被告庚○○、辛○於販賣安非他命前後非法持有安非他命之低度行為
    ，當為其販賣安非他命之高度行為所吸收，不另論罪。被告庚○○先後二次，被
    告辛○先後三次販賣安非他命之犯行，均各時間緊接，犯罪構成要件相同，顯係
    基於概括之犯意反覆為之，各為連續犯，除法定本刑無期徒刑部份，依法不得加
重外，餘各均應依刑法第五十六條規定論以一罪，並均各加重其刑。爰分別審酌
    被告庚○○前已因違反麻醉藥品管理條例案件，經法院判處有期徒刑二年八月，
    緩刑四年確定，現仍於緩刑期間，此有台灣高等法院檢察署刑案記錄簡覆表在卷
    可稽，猶不知悔改，惡性甚重，被告辛○則前無前科，此有台灣高等法院檢察署
    刑案記錄簡覆表在卷可稽，素行良好，被告庚○○、辛○二人為一己私利，而販
    賣毒品安非他命牟利，影響國民健康甚鉅、各販賣安非他命之次數、重量、所得
    之利益，暨犯罪後態度等一切情狀，分別量處如主文所示之刑。
三、扣自被告丙○○處向被告辛○所購之安非他命之物一袋淨重○‧一公克（未入台
    灣士林地方法院檢察署贓物庫），扣自被告辛○處向被告庚○○所購安非他命一
    袋（淨重○‧八七○一公克，嗣取○‧○四九七公克送驗，餘○‧八二○四公克
    ），扣自被告庚○○處之安非他命一袋（淨重十九‧六九公克）、摻雜安非他命
    及第二級毒品ＭＤ甲成分之碎藥錠一包（即保管單所稱之搖頭丸八顆，淨重一‧
    五○公克），均為違禁物，除鑑析用罄部分，堪認業已滅失，無從諭知沒收銷燬
    外，餘應依毒品危害防制條例第十八條第一項前段之規定，分別在各被告與該違
    禁物相關之主刑項下宣告沒收並銷燬之（被告庚○○及辛○處扣得者，與被告庚○○有涉，於被告庚○○主刑項下宣告沒收銷燬；被告辛○及丙○○處扣得者，
    與被告辛○有涉，於被告辛○主刑項下宣告沒收銷燬）。再於被告庚○○處扣得
    摻雜安非他命及第二級毒品ＭＤ甲成分之碎藥錠一包（即保管單所稱之搖頭丸八
    顆），雖第二級毒品ＭＤ甲與被告庚○○本件犯行無涉，但因該第二級毒品ＭＤ
    甲與安非他命摻雜一起，無從分離，故一併諭知沒收銷燬，附此敘明。扣案之小
    分裝袋三個，為被告辛○所有，且供販賣安非他命所用，業據被告辛○於偵查中
    供明，爰依毒品危害防制條例第十九條第一項於被告辛○主刑項下宣告沒收。扣
    案之被告庚○○所有之電子秤及電話號碼0000000000之手機各一個，
    為被告庚○○所有，業據被告庚○○供承，且為被告庚○○供販賣安非他命所用
    ，業據被告辛○陳明，爰依上開條文於被告庚○○主刑項下宣告沒收。另被告庚○○販賣毒品所得六千元，被告辛○販賣毒品所得一千五百元，則依毒品危害防
    制條例第十九條第一項沒收之，如全部或一部不能沒收時，以其財產抵償之。至
    另自被告辛○處扣得之吸食器三組、大分裝袋八個，與被告辛○所犯本案之罪無
    涉，自庚○○處扣得之海洛因四包、大麻，雖均為違禁物，然與被告庚○○所犯
    本案之罪無涉，應由檢察官調查庚○○持有海洛因、大麻部分有無另犯他罪，而
    另行處理，本件就上開各物均無從諭知沒收，附此敘明。
四、不另為無罪諭知部分：
  (一)公訴意旨另認：(甲)被告庚○○另基於意圖營利之犯意，於八十九年十月初某日晚
    上、同年月中旬某日晚上、同年月月底左右某日及同年十一月二十四日晚上約十
    時許，除十月底左右該次在台北縣三重交流道外，餘均在台北縣五股交流道，分
    別以五千元之價格販賣約七、八公克之安非他命、以一萬元之價格販賣半兩安非
    他命、以不詳價格，出售重量不詳之安非他命及以一萬元之價格販賣約半兩之安
    非他命予壬○○。又於八十九年七、八月間起至十月上旬某日止，在其住處或甲
    １住處（甲１真實身分詳秘密證人對照表），以一、二千元不等之價格，連續十
    多次出售重量不詳之安非他命予甲１施用，此部分亦涉販賣安非他命罪嫌。(乙)被
    告辛○另有明知被告丙○○交付之音響、茶壺為其竊盜所得之贓物，仍予收受，
    並給付丙○○安非他命，以互易之方式販賣安非他命一次。再被告辛○復於八十
    九年十一月二十六日凌晨零時許，在台北縣淡水鎮○○路○段二號二樓淡江撞球
    廣場內，以五百元之價格，分別出售○‧三公克之安非他命予綽號「小杰」、「
    小雯」之人施用。上開部分亦均涉販賣安非他命罪嫌。
  (二)按犯罪事實應依證據認定之，無證據不得推定其犯罪事實，此刑事訴訟法第一百
    五十四條定有明文。次按認定不利於被告之事實，須依積極證據，苟積極證據不
    足為不利於被告事實之認定時，即應為有利於被告之認定，更不必有何有利之證
    據；又事實之認定，應憑證據，如未能發現相當之證據，或證據不足以證明，自
    不能以推測或擬制之方法，以為裁判之基礎，且認定犯罪事實所憑之證據，無論
    直接或間接證據，其為訴訟上之證明，須達於通常一般之人均不致有懷疑，而得
    確信其為真實之程度者，始得據為有罪之認定，倘其證明尚未達到此一程度，而
    有合理之懷疑時，尚難作為有罪之認定基礎，最高法院三十年上字第八一六號、
    四十年臺上字第八六號、七十六年臺上字第四九八六號判例均可資參照。
  (三)查公訴人認被告庚○○、辛○涉有前揭犯行，無非以證人壬○○、甲１、甲２及
    共同被告丙○○之陳述為憑，訊據被告庚○○、辛○則均堅決否認有上開犯行。
    經查：
  (1)查證人壬○○於八十九年十一月三十日於警訊中證稱：二個月前起向被告庚○○
    買安非他命，共買五、六次，數量不定，八十九年十一月二十九日那次買得最多
    ，餘均數量不定，有時幾公克，有時半兩。警察於其ＤＵ─六四七九號車上扣到
    之安非他命是被告庚○○賣給他的云云；於八十九年十二月一日上午八時五十五
    分檢察官訊問時證稱：這兩個月內向庚○○買過四、五次，一兩安非他命要一萬
    三千元，每次買幾千元，數量不定，被告庚○○均先丟給我，要我有錢慢慢還云
    云；於同日下午三時檢察官在訊問時陳稱：八十九年十月初開始買，第一次買五
    千元，約七、八公克，在台北縣五股交流道交貨；第二次是十月中旬晚上，買一
    萬元，約半兩多之安非他命，一兩三十五公克，在五股交流道交貨；第三次時間
    不記得，買約五千或一萬元，在三重交流道交貨；第四次約在同年十一月二十四
    日晚上約十時許，在五股交流道買一萬元，約十五、六公克。除最後一次尚未付
    款外，餘均已交款，庚○○均係開車過去後丟給我云云；於本院九十年二月二十
    日調查時則先稱：安非他命均係被告庚○○給的，不用錢，給過二、三次，每次
    ○‧多公克，警察於其ＤＵ─六四七九號車上扣到之安非他命係庚○○寄放的云
    云，再稱：八十九年四、五月間向被告庚○○買過二、三次安非他命，每次五千
    元或一萬元，五千元約五、六公克，一兩要二萬餘元，八十九年六至八月我沒錢
    ，庚○○就送安非他命給我用，約送過二、三次云云；於本院九十年四月十七日
    調查時，則又稱：因為庚○○要買安非他命，要我打電話給「水哥」，有時會和
    庚○○合資買安非他命，因會載庚○○去買安非他命，所以庚○○會送我安非他
    命，都不用錢。都是庚○○請我用安非他命，因庚○○叫警察來抓我，我生氣，
    才說向庚○○買安非他命云云。核證人壬○○於警局時稱：八十九年十月起向庚○○買五、六次安非他命，八十九年十一月二十九日那次買得最多，警察於其Ｄ
    Ｕ─六四七九號車上扣到之安非他命是向被告庚○○買的；於檢察官訊問時則或
    稱：十一月二十九日該次未買安非他命，一兩安非他命要一萬三千元，被告庚○○均先丟安非他命給我，要我有錢慢慢還云云；或稱除十一月二十四日該次未付
    款外，餘均已交款云云；於本院調查時則或稱：警察於其ＤＵ─六四七九號車上
    扣到之安非他命係庚○○寄放，安非他命係八十九年四、五月間向被告庚○○買
    的，共買二、三次，一兩要二萬餘元，八十九年六至八月庚○○送其安非他命，
    未收錢；或稱：庚○○送我安非他命，都不用錢。因庚○○叫警察來抓我，我生
    氣云云，前後多次所述，無一次完全相同，其證詞實難認無瑕疵。又若證人壬○○果有向被告庚○○購買安非他命之事實，何以證人壬○○就買賣之情節會有上
    開不同版本之供述，亦堪令人質疑壬○○與庚○○間是否確有買賣安非他命之事
    實。
  (2)又警方於查獲被告辛○後，經辛○之供述，查獲被告庚○○，再經被告庚○○之
    供述而於八十九年十一月三十日十七時，在台北縣泰山鄉○○街二四號二樓吳宗
    和住處查獲壬○○等情，有台北縣警察局淡水分局解送人犯報告書附於八十九年
    偵字第一一四三八號卷第三頁可參，堪認壬○○之遭警察查獲，乃因被告庚○○
    之供述，是壬○○非無可能因而夾怨報復，誣指向被告庚○○買安非他命。從而
    證人壬○○嗣於本院稱：因被告庚○○叫警察來抓我，我生氣，故先前所述不實
    等語，尚難遽認為不實。
  (3)另被告庚○○稱：其之安非他命係要綽號「八卦」之壬○○聯絡壬○○之友人「
    水哥」後，向「水哥」買的等語，而證人壬○○於本院九十年四月十七日訊問時
    ，亦證稱：「水哥」係其朋友，因被告庚○○想買安非他命，故由其聯絡「水哥
    」等語，查販賣被告庚○○安非他命之「水哥」，既為壬○○之朋友，壬○○亦
    知「水哥」有販賣毒品，若壬○○欲購買毒品，衡情其應直接向「水哥」購買，
    何需向庚○○買庚○○向「水哥」所買之安非他命，而需付比直接向「水哥」買
    更高之價錢購買安非他命？此顯與常情不符。
  (4)查秘密證人甲１於檢察官九十年一月四日偵訊時雖證稱：安非他命係向吳振來（
    綽號黑東）及庚○○買的，八十九年六、七、八月間向庚○○買，最後一次是十
    月上旬，五、六千元不到五、六公克，此段期間共買十多次，均在他家或我家交
    貨。向庚○○買安每次均一、二千元，共買十幾次云云，然其於八十九年一月十
    日警訊時證稱：所施用之安非他命為被告庚○○無償提供給我，給過一次，只給
    一點點等語，前後所述顯不一致，其證言難謂無瑕疵。又查秘密證人甲１經本院
    命警通知到院應訊，皆未到庭，嗣員警更覆以：目前均無法聯絡上證人甲１，無
    從偕甲１到庭等情，有本院電話記錄在卷可參。查甲１未能於本院調查、審理時
    到庭，使本院得藉由直接審理，以調查其證詞之證明力，本院對其前於檢察官處
    所言，無從有確信認為屬實，且其證言又有上述瑕疵，本院自無從憑其有瑕疵之
    證詞遽採甲１於檢察官處所言，而認定被告庚○○有販賣安非他命予甲１之犯行
    。
  (5)按刑事訴訟法第一百五十六條第二項規定：被告之自白，不得作為有罪判決之唯
    一證據，仍應調查其他必要之證據，以察其是否與事實相符。其立法目的乃欲以
    補強證據擔保自白之真實性，亦即以補強證據之存在，藉之限制自白之證據價值
    ，防止過於偏重自白，發生誤判之危險。又以共同被告之自白或其他不利於己之
    陳述，作為認定其他共同被告犯罪之證據，不特與利用該被告自己之自白作為其
    犯罪之證據同有自白虛偽性之危險，亦不免有嫁禍於其他共同被告而為虛偽供述
    之虞。故就刑事訴訟法第一百五十六條第二項之立法意旨觀之，共同被告之自白
    或其他不利於己之陳述，固得作為認定其他共同被告犯罪之證據，但不得作為有
    罪判決之唯一證據，仍應調查其他必要之證據，以察其是否與事實相符，亦即仍
    須有補強證據以擔保該共同被告自白之真實性，始得採為斷罪之依據，並非絕對
    可由法院自由判斷該共同被告之自白或不利於己之陳述之證明力。若不為其他補
    強證據之調查，而專憑此項供述據為被告犯罪事實之認定，即與上開規定有違。
  (6)查被告辛○自始堅詞否認：有收受被告丙○○交付之音響、茶壺等贓物，而以互
    易之方式販賣安非他命予丙○○等語，而被告丙○○就此部分，先於偵查及本院
    初訊時供有以所竊之照相機、音響、茶壺向辛○換安非他命，且戊○○知悉其將
    偷得之物向被告辛○換安非他命之事云云，嗣於本院則改稱：實係將贓物交給乙○○換安非他命，未曾交贓物予丙○○等語，前後所述不一致，丙○○所為之陳
    述，已堪起疑。再查台北縣警察局淡水分局先後於八十九年十月十一日十五時三
    十分許及八十九年十一月三十日十時二十分許，在辛○台北縣三芝鄉古庄村六鄰
    四棧橋四四號住處搜索，除扣得如事實欄所載之物外，並未扣得被告丙○○所竊
    之音響、茶壺、照相機等物，此有該二日搜索扣押筆錄在卷可稽，堪認並未自辛○處扣得丙○○所稱交付之贓物。再查台北縣警察局淡水分局於八十九年十一月
    二十三日至台北縣三芝鄉○○路十號四樓乙○○處搜索，扣得被告丙○○前於台
    北縣三芝鄉○○路○段十四號己○○○所竊取之相機二台等情，有該日搜索扣押
    筆錄及及台北縣警察局贓物認領保管單在卷可參，而證人乙○○亦於八十九年十
    一月二十三日於警訊中陳稱：扣得之上開相機，乃丙○○交給他換安非他命等語
    ，是被告丙○○後於本院翻稱：係將偷得之贓物交乙○○換安非他命，非交予辛○等語，堪信為真。另秘密證人甲２於本院九十年六月八日調查時結證稱：（辯
    護人問：先前說丙○○拿贓物向辛○換安非他命係否也是聽說）不是，我親眼看
    見他們在空屋交付。（公設辯護人問：在空屋見他們交付何物？）丙○○給辛○
    陶瓷，辛○給丙○○安非他命，丙○○先給，再等辛○把東西拿回來給他。（公
    設辯護人：有無親眼看到辛○拿東西給丙○○？）沒有。（公設辯護人：如何知
    辛○交安非他命給丙○○？）丙○○說的。（檢察官問：你於偵訊中說丙○○將
    贓物交給辛○，辛○再向庚○○換取安非他命？）都是聽丙○○說的。（檢察官
    問：丙○○為何要告訴你？）因之前曾拿錢向丙○○買安非他命問他東西何來，
    他說的。：：。聽丙○○說辛○和他一起偷，但丙○○說時，辛○沒聽到。（檢
    察官問：辛○與丙○○一起去，何以沒聽到？）因辛○拿了一個袋子內裝有茶壺
    及陶瓷出去，辛○要先拿東西去換安非他命，當時辛○、丙○○在外面談換安非
    他命之事，辛○走後，我問丙○○，他說可換三千多元之安非他命，我們就在空
    屋等，但辛○沒回來，第二天就被警察抓。丙○○說以此方法換過三、四次，說
    用過音響、照相機、電腦、茶壺等物換過安非他命。都是在公正街空屋那晚丙○○告訴我的等語，依秘密證人甲２於本院所述，堪認甲２稱丙○○有用音響、照
    相機、電腦、茶壺等物向辛○換過安非他命一情，均係聽丙○○所述，非親眼看
    見，核屬傳聞證據，並無證據能力。另雖甲２稱：有親眼見丙○○給辛○陶瓷，
    再等辛○拿安非他命云云，惟其又稱：當時辛○、丙○○在外面談換安非他命之
    事，辛○走後，我問丙○○，他說可換三千多元之安非他命等語，查若甲２親見
    丙○○交茶壺予辛○，顯見其與丙○○等人之距離不遠，衡情其應能聽見二人之
    對話，何以嗣後還要聽丙○○說，方知二人之對話？且甲２所稱丙○○說約可換
    三千多元之安非他命一節，丙○○亦從未曾於本案中供述，是甲２此部分之證詞
    ，尚有瑕疵，難以遽採。再雖被告丙○○稱戊○○知其將贓物交辛○換安非他命
    之事，惟經本院訊之證人戊○○則知此情事。
  (7)查被告辛○雖前於警訊及偵查中陳稱：其曾販賣安非他命予「小杰」、「小雯」
    之人施用，然查其嗣於本院即翻異前陳，辯稱：並無販賣予「小杰」、「小雯」
    之人等語，次查卷內除被告辛○曾有前開自白外，並無其他證據足以佐被告辛○
    此部分所言與事實相符，且卷內亦無「小杰」、「小雯」之年籍資料，足供本院
    傳訊調查被告辛○前所為之自白是否與事實相符，依前揭條文，自不得以被告辛○曾為自白即遽認被告辛○有上開犯行。
  (四)綜上所述，被告庚○○、辛○辯無上開各行，尚堪採信；苟無其他補強證據足資
    證明被告確涉有起訴書所載此部分之販毒行為，尚不得僅憑證人及共同被告丙○○存有瑕疵之上開證言及陳述，即以推測或擬制之方法，認定被告涉有此部分販
    賣第二級毒品之犯行，公訴人所舉證據既不足證明被告涉有起訴書所載之前揭犯
    行，此外，復無其他積極證據足資認定被告涉犯前揭販賣毒品之行為，不能證明
    被告犯罪，此部分本應為無罪之諭知，惟公訴人認此部分與前開有罪部分具有裁
    判上一罪之關係，爰不另為無罪之諭知，併此敘明。
乙、無罪部分
一、公訴意旨另認：被告辛○於八十九年十月十一日凌晨一時許，與被告丙○○基於
    共同為自己不法所有之犯意聯絡，至台北縣三芝鄉○○街○段二之一號丁○○（
    起訴書誤為陳寶蓮）住處，竊取茶壺十支、四幅畫、錄放影機一台、小型音響、
    木雕、洋酒及水晶飾品等物，因認被告辛○涉有刑法第三百二十一條第一項第一
    、二款之加重竊盜罪。
二、按犯罪事實應依證據認定之，無證據不得推定其犯罪事實，又不能證明被告犯罪
    者，應諭知無罪判決，刑事訴訟法第一百五十四條、第三百零一條第一項分別定
    有明文。訊據被告辛○，堅決否認有上開竊盜犯行。
三、查公訴人認被告辛○涉有竊盜犯行，無非以共同被告丙○○之供述、秘密證人甲
    ２、被害人丁○○之證詞及贓物認領保管收據為據，然查：
  (一)查被害人丁○○之證詞及贓物認領保管收據，僅足證明丁○○住處遭竊，尚難證
    明被告辛○為行竊之人。
  (二)被告丙○○初為警查獲時，於八十九年十月十一日警訊時供稱：台北縣三芝鄉○○街○段二之一號之竊案係其一人竊取等語，並未供與被告辛○同去，後丙○○
    雖改稱與被告辛○共犯上開竊盜犯行，然嗣於本院則翻稱：未與辛○一起行竊等
    語，其就有無與被告辛○共犯上開竊盜犯行，前後所供不一，其此部分供詞之可
    信度，實令人起疑。
  (三)再查證人甲２於本院九十年六月八日調查時結證稱：看見被告丙○○將畫、陶瓷
    （即茶壺）、音響及錄放影機拿入空屋，丙○○與辛○一起回空屋，但東西係丙○○拿回來的。聽丙○○說辛○和他一起偷，丙○○說時，辛○沒聽到，（法官
    問：如何知丙○○與辛○一起去偷？）因東西很多，不可能一人搬得走等語，堪
    認甲２並未親見被告辛○與丙○○一起行竊，只是聽被告丙○○傳述，及見贓物
    量甚多，不可能一人搬得動，且見辛○與丙○○一起，而自行推測。是其所言或
    為傳聞證據，或為推測之詞，均不足資為認定被告辛○犯竊盜罪之證據。
  (三)另被告丙○○於檢察官訊問時稱：與辛○一起去偷，偷了十六只茶壺後先離開，
    不知辛○偷了何物；和辛○一起偷，辛○還帶李培均一起去，辛○帶一大袋子，
    把櫃上可偷之物均偷了等語，而如前述，證人甲２調查時結證稱：丙○○與辛○
    一起回空屋，但所竊之各物由丙○○拿回來的等語，查被告丙○○前所述若屬實
    ，則該日係被告辛○與丙○○一起至上址後，被告丙○○竊得茶壺即離開，被告
    辛○另留下竊取他物，並置於其所攜之袋子內。除茶壺以外之贓物，既為被告辛○所竊，且置於被告辛○所攜之袋子內，衡情，被告辛○當無將裝有其竊得之物
    之袋子交由丙○○獨自提取，而不幫忙之理。依此亦堪令人難以相信被告辛○有
    參與上開竊盜犯行。
  (四)綜上，共同被告丙○○所述及證人甲２之證詞，可上開矛盾瑕疵處，實難依其等
    所述令本院有合理之確信認被告辛○有上開竊盜犯行。公訴人所舉證據尚不足證
    明被告辛○有竊盜犯行。此外，亦無證據足資認定被告辛○有公訴人所指之犯行
    ，不能證明被告犯竊盜罪，依法自應諭知無罪之判決。
丙、併案部分
  (一)移送併案審理之九十年偵字第一五一０號認：被告庚○○另有於八十九年十一月
    間販賣第二級毒品安非他命予甲３（檢察官於移送併案卷內之簽呈乃載甲１，然
    經本院拆閱該案甲１與起訴書所載甲１之姓名年籍資料相比對，二者非同一人，
    為免混淆，特以甲３稱之），亦涉有販賣第二級毒品罪嫌。
  (二)按犯罪事實應依證據認定之，無證據不得推定其犯罪事實，此刑事訴訟法第一百
    五十四條定有明文。
  (三)經查警方於八十九年一月十日十二時三十分許，在台北縣石門鄉老梅村六六號盤
    查甲３，在其香菸盒中扣得淨重○點一公克之海洛因，經甲３供述查獲之毒品乃
    被告庚○○所給，無代價等語，於檢察官問時，甲３亦稱：係被告庚○○無償給
    予等語。綜上，堪認甲３所稱被告庚○○給予者乃海洛因，非安非他命，縱甲３
    所述屬實，該案與本案亦無裁判上一罪關係，又縱被告庚○○係無償給予安非他
    命，同與本案無裁判上一罪關係，本院無從併審，應退由檢察官另行處理。
丁、被告丙○○部分俟到庭後另行審理。
戊、據上論斷，應依刑事訴訟法第二百九十九條第一項前段、第三百零一條第一項，
    毒品危害防制條例第四條第二項、第十八條第一項前段、第十九條第一項、刑法
    第十一條、第五十六條，判決如主文。
本案經檢察官林聰良到庭執行職務
中      華      民      國      九十一     年      十     月    十一    日
                                       臺灣士林地方法院刑事第一庭
                                           法  官  江  翠  萍
右正本證明與原本無異。
如不服本判決，應於判決送達後十日內，向本院提出上訴狀。
                                           書記官  范  淑  芬
中      華      民      國      九十一     年      十     月    十五    日
附錄本案論罪科刑法條：
毒品危害防制條例第四條第二項：
  製造、運輸、販賣第二級毒品者，處無期徒刑或七年以上有期徒刑，得併科新臺幣
  七百萬元以下罰金。
